臺灣士林地方法院刑事判決　　　　　　　　　　　　　　九十年度易字第五六九號
　　聲　請　人　臺灣士林地方法院檢察署檢察官
　　被　　　告　丁○○
　　　　　　　　戊○○
　　共　　　同　連炎昌
　　選任辯護人
右列被告因恐嚇案件，經檢察官聲請簡易判決處刑（九十年度偵字第四二二四號），
本院認不宜以簡易判決處刑，改依通常程序審理，並判決如左：
    主  文
丁○○、戊○○均無罪。
    理  由
一、聲請簡易判決處刑意旨略以：（一）被告丁○○於民國八十九年十二月十五日上
    午九時許，至台北市○○路○段二０一號榮民總醫院病歷室質問乙○○為何於八
    十九年十二月十四日以腳踢工作椅致其母己○○受傷，因乙○○否認，丁○○即
    心生不滿，而基於恐嚇危害安全之犯意，出言恐嚇乙○○稱「你若不承認踢我母
    親的梯子，我就要揍你」，使乙○○心生恐懼，致生危害於安全。（二）被告戊○○於八十九年十二月二十七日晚間十一時許，乙○○至台北市○○路○段九十
    巷二二號五樓欲探望己○○時，基於恐嚇危害安全之犯意，出言恐嚇乙○○稱「
    你為何弄傷我太太，你知不知道我兒子會打拳擊，會打的你乒乒乓乓，會打死你
    的」，使乙○○心生恐懼，致生危害於安全。因認被告丁○○、戊○○均涉有刑
    法第三百零五條恐嚇罪嫌。
二、按犯罪事實應依證據認定之，無證據不得推定其犯罪事實。不能證明被告犯罪者
    ，應諭知無罪之判決，刑事訴訟法第一百五十四條、第三百零一條第一項分別定
    有明文。又事實之認定，應憑證據，如未能發現相當證據，或證據不足以證明，
    自不能以推測或擬制之方法，為裁判基礎（最高法院四十年臺上字第八六號判例
    參照）。認定犯罪事實，所憑之證據，雖不以直接證據為限，間接證據亦包括在
    內，然無論直接或間接證據，其為訴訟上之證明，須於通常一般之人均不致於有
    所懷疑，而得確信其為真實之程度者，始得據之為有罪之認定，倘其證明尚未達
    到此一程度，而有合理性懷疑之存在時，即無從為有罪之認定（最高法院七十六
    年臺上字第四九八六號判例可資參照）。
三、訊之被告丁○○、戊○○均堅詞否認有恐嚇之犯行，被告丁○○辯稱：八十九年
    十二月十五日上午其前往榮民總醫院病歷室詢問告訴人乙○○為何踢其母親己○○之工作梯致使己○○受傷，並未出言恐嚇告訴人；被告戊○○則辯稱：八十九
    年十二月二十七日晚間伊已入睡，告訴人、案外人丙○○前來伊住處表示要找己○○，伊詢問來意後表示已進入司法程序，法院會秉公處理，請渠等回去，隨後
    伊長子丁○○回來，丙○○即與丁○○閒談，伊即回去睡覺，根本沒有出言恐嚇
    乙○○等語。經查：
  （一）公訴人認被告丁○○、戊○○涉有恐嚇罪嫌，無非以告訴人之指訴、證人丙○○之證述為其論據。
  （二）按告訴人之指訴，係以使被告受刑事追訴為目的，是其陳述是否與事實相符
        ，仍應調查其他證據以資審認（最高法院五十二年台上字第一三００號判例
        參照）。本件證人丙○○，雖於偵查中及本院審理時到庭證稱：伊分別於右
        述時地聽聞被告丁○○、戊○○恐嚇告訴人云云，惟查：
      １、證人丙○○於本件告訴人被訴傷害己○○之案件中，以證人身分到庭證稱
          乙○○並未腳踢己○○之工作梯云云，然經傳訊證人梅秀連、海增森、萬
          裕國，渠等均證稱斯時丙○○根本不在場等語，此有本院九十年度易字第
          二五八號傷害案卷可參；而丙○○因前開不實證述，涉有偽證罪嫌，亦經
          台灣士林地方法院檢察署檢察官偵查終結，聲請簡易判決處刑，此有台灣
          士林地方法院檢察署檢察官九十年度偵字第六二一五號聲請簡易判決處刑
          書附卷可考。足見證人丙○○與告訴人交情甚篤，證人丙○○之前為告訴
          人為不實偽證在先，其於本件訴訟中到庭附和告訴人之指訴，而證稱聽聞
          被告丁○○、戊○○出言恐嚇告訴人云云，是否屬實，已值懷疑。
      ２、且證人即告訴人榮民總醫院病歷組之同事張惠欽，於偵查中檢察官訊問「
          當時有聽到丁○○對李女說若妳不承認踢我母親梯子，我就會揍妳？」時
          ，具結證稱「我聽到他們有問李女『有沒有推我媽媽』，有聽到丁○○對
          李女說法律不會放過壞人，旁邊丙○○出來講說在榮總上班的人不會有壞
          人」「沒聽到（張某對李女將說要揍她之類的話）」等語（見九十年三月
          三十日訊問筆錄），雖張惠欽表示沒有聽到全部對話內容，不能確定張志
          遠一定沒有這樣講等語，惟參諸本件告訴人乙○○於被訴傷害案件九十年
          一月三十日提出之答辯狀中指稱：八十九年十二月十四日伊與己○○發生
          爭執後，八十九年十二月二十六日下班時己○○的兒子打電話威脅恐嚇伊
          、八十九年十二月二十七日晚間再遭己○○的丈夫言語恐嚇，考慮另提恐
          嚇告訴云云，並未指稱八十九年十二月十五日上午被告丁○○前往榮民總
          醫院病歷組時，有出言恐嚇之情事，此有答辯狀一紙附於該案台灣士林地
          方法院檢察署九十年度偵字第六四一號卷內可稽。是被告丁○○於八十九
          年十二月十五日上午是否有告訴人指訴之恐嚇犯行，誠非無疑。
      ３、況八十九年十二月二十七日晚間告訴人、證人丙○○攜帶水果前往己○○
          住處欲探視己○○時，與被告戊○○交談後，適被告丁○○返家，丙○○
          還與被告丁○○交談三十分鐘，離開時還把水果留下等情，既為告訴人、
          證人丙○○所一致指陳。衡情若被告戊○○確有以「你知不知道我兒子會
          打拳擊，會打的你乒乒乓乓，會打死你的」等語恐嚇告訴人乙○○，使李
          文莉心生畏懼，則告訴人見被告戊○○的兒子返家，豈有不立即離開以保
          安全，反而滯留該處由丙○○與被告戊○○之子丁○○長談三十分鐘之理
          ？且設若如丙○○所言，告訴人、丙○○為了以和為貴，所以攜帶水果一
          籃前往探望己○○，但當晚在門外即遭被告戊○○恐嚇在先，遭被告張志
          遠「訓了三十分鐘」在後，衡情告訴人及證人丙○○依禮前往，不得其門
          而入反遭恐嚇、訓斥之屈辱，又豈會留下水果再行離開？告訴人、證人范
          文諾所言，實悖於常情。
      ４、另經傳訊告訴人之同事甲○○，其到庭具結證稱「九十年一月中旬，我（
          在）醫院聽到乙○○對己○○說：『你是否撤回傷害案？否則我要告你兒
          子及丈夫恐嚇』，還說『恐嚇罪比傷害罪重』。己○○說『一件歸一件，
          別拿恐嚇來威脅我』，乙○○拿出狀紙揮揮，說『我要告了，我要告了』
          」等語（見本院九十年十一月十六日訊問筆錄），亦足見告訴人提出本件
          告訴之目的，意在希望己○○撤回傷害案之告訴，則告訴人本件指訴是否
          屬實，更令人起疑。
      綜上所述，本件告訴人之指訴及證人丙○○之證述，既有前開可疑之處，尚難
      使本院確信被告丁○○、戊○○有恐嚇之犯行，不能證明被告犯罪，依首揭說
      明，自應為被告無罪之諭知。
據上論斷，應依刑事訴訟法第四百五十二條、第三百零一條第一項判決如主文。
本案經檢察官吳怡明到庭執行職務
中      華      民國      九十一      年      七      月    十二  日
                                    臺灣士林地方法院刑事第四庭
                                          法  官  洪  慕  芳
右正本證明與原本無異。
如不服本判決，應於判決送達後十日內，向本院提出上訴狀。
                                          書記官  田  汲  雷
中      華      民      國      九十一      年      七      月    十七  日
